臺灣臺北地方法院刑事判決　　　　　　100年度簡上字第222號
公　訴　人　臺灣臺北地方法院檢察署檢察官
上　訴　人
即　被　告　陳威仁
上列上訴人即被告因違反家庭暴力防治法案件，不服本院100 年
度簡字第1145號中華民國100 年5 月17日之第一審判決（聲請簡
易判決處刑案號：99年度偵字第27986 號），提起上訴，本院管
轄之第二審地方法院合議庭判決如下：
    主  文
上訴駁回。
陳威仁緩刑貳年，緩刑期內付保護管束。
    事  實
一、陳威仁本為林慧娟之配偶（後2 人於民國100 年6 月27日離
    婚），2 人間有家庭暴力防治法第3 條第1 款所定之家庭成
    員關係，其前因家暴案件，經本院於99年8 月11日以99年度
    暫家護字第274 號民事暫時保護令，裁定令陳威仁不得對林
    慧娟實施身體或精神上不法侵害之行為。陳威仁明知上開保
    護令仍有效存在，於99年12月9 日18時許，在臺北市○○區
    ○○路4 段107 巷26號1 樓之住處內，因離婚問題而與林慧
    娟發生口角，竟基於違反保護令及恐嚇之犯意，對林慧娟大
    聲咆哮，並恫嚇稱：「要你死、讓你家人死光光、同歸於盡
    」等加害生命之語，致生危害於其安全，並徒手將水壺摔至
    林慧娟左腳、拉扯其頭髮及撞傷其右手（傷害部分，未據告
    訴），而實施家庭暴力，違反本院依家庭暴力防治法第16條
    第3 項所為之上開暫時保護令裁定，林慧娟稍後隨即報警處
    理訴請究辦，始知上情。
二、案經林慧娟訴由臺北市政府警察局文山第一分局報請臺灣臺
    北地方法院檢察署檢察官偵查後聲請簡易判決處刑。
    理  由
一、上揭事實，業經被告陳威仁於本院訊問時自白無誤，核與證
    人即告訴人林慧娟之證述大致相符，並有上開本院民事暫時
    保護令全卷資料在卷可稽，被告出言對告訴咆哮，並以上開
    加害生命之「要你死」等語恫嚇告訴人，又出手毆打之，顯
    已係對其為身體及精神上之不法侵害，違反該保護令裁定之
    內容甚明，被告上開任意性自白核與事實相符，應堪採信，
    本件事證已臻明確，被告犯行足堪認定，自應依法論科。
二、核被告所為，係犯家庭暴力防治法第61條第1 款之違反保護
    令罪及刑法第305 條之恐嚇危害安全罪。被告以一行為觸犯
    數罪名，為想像競合犯，應從一重之違反保護令罪處斷。原
    審以被告所為事證明確，援引家庭暴力防治法第61條第1 款
    、刑法第11條前段、第305 條、第55條、第41條第1 項前段
    、刑法施行法第1 條之1 之規定，判處被告有期徒刑3 月，
    如易科罰金，以新臺幣1,000 元折算1 日，核其認事用法及
    量刑各方面均無不當，應予維持。
三、被告上訴意旨略以：其一時受情緒刺激方為本案，原審判決
    量刑過重，當初起因是離婚問題，現與告訴人業已離婚，且
    已取得告訴人之諒解，請求輕判等語。然本院審酌被告違反
    保護令程度輕重等法定量刑事由後，認原審量刑並無違法或
    失當之處，被告上訴指摘原審判決量刑過重，核無理由，其
    上訴自應予以駁回。末查被告前於76年間曾因賭博案件，經
    本院以76年度易字第981 號判決判處有期徒刑5 月確定，於
    76年5 月8 日易科罰金執行完畢，而於上開徒刑執行完畢後
    5 年以內未曾因故意犯罪受有期徒刑以上刑之宣告，此有臺
    灣高等法院被告前案紀錄表1 件在卷可按，此次其因一時衝
    動失慮致罹刑典，經此偵審教訓應能知所警惕而無再犯之虞
    ，本院綜核其個人與家庭環境各情，兼參酌被告於案發後已
    與告訴人離婚，且已取得告訴人之諒解，此有戶籍查詢資料
    及告訴人出具之100 年6 月30日刑事撤回告訴狀各乙件在卷
    可稽，認被告所受之刑之宣告以暫不執行為適當，爰併諭知
    緩刑2 年，且依家庭暴力防治法第38條第1 項規定併諭知在
    緩刑期內付保護管束，以勵自新，並觀後效。
據上論斷，應依刑事訴訟法第455 條之1 第1 項、第3 項、第36
8 條，家庭暴力防治法第38條第1 項，刑法第11條、第74條第1
項第2 款，判決如主文。
本案經檢察官林彥均到庭執行職務。
中    華    民    國   100    年    8     月    31    日
                  刑事第五庭  審判長法  官  黃程暉
                                    法  官  張詩芸
                                    法  官  吳勇毅
上正本證明與原本無異。
本件不得上訴。
                                    書記官  游秀珠
中    華    民    國   100    年    8     月    31    日